# 请教一下关于REITS在国内是否并表？

提问人：老陕袁野 时间：2011-05-09 16:19:29
请问各位高人，我国对于房地产公司发起建立的REITS是否要求并入房地产公司合并报表？ 如果该房地产公司出资低于50%，但是GP，对REITS的经营决策具有绝对控制权？ 多谢！
该贴已经同步到 老陕袁野的微博

回答人：chenyiwei
REITS通常认为属于特殊目的主体。可根据“控制”的定义以及会计准则中对特殊目的主体纳入合并范围的考虑因素，考虑是否对其具有实质控制权。具有实质控制权的REITS应纳入合并范围。目前很多房地产信托实质上是保障优先级受益人固定回报的借款，这种信托应当纳入房地产企业的合并范围。

提问人：zhengyingbin 时间：2015-05-11 10:30:31
陈版主，请问在IFRS下有关Reits的合并处理，参考的是那章的论述？PRC New GAAP下有对应的规定吗？谢谢！

回答人：chenyiwei
参考IFRS 10，尤其是对“控制三要素”中“权力与回报的关系”这一要素的相关内容，判断是管理人（普通合伙人）还是其中某个有限合伙人能够将其纳入合并报表范围。中国准则下参考修订后的CAS 33，与IFRS 10实质相同。